臺灣彰化地方法院民事裁定
110年度亡字第9號
聲  請  人  國軍退除役官兵輔導委員會彰化縣榮民服務處

法定代理人  楊雨榮  
代  理  人  謝菁菁  
            林秉宏  
關  係  人  吳桂馨  
即失蹤人              
上列聲請人聲請宣告關係人吳桂馨死亡事件，本院裁定如下：
    主  文
宣告吳桂馨（男，民國00年0月0日生，身分證統一編號：Z00000
0000號，失蹤時戶籍地址：彰化縣○○鎮○○路○段000巷00號）於民
國110年6月26日下午12時死亡。
聲請程序費用由吳桂馨之遺產負擔。
  理    由
一、按失蹤人失蹤滿7年後，法院得因利害關係人或檢察官之聲
    請，為死亡之宣告。失蹤人為80歲以上者，得於失蹤滿3年
    後，為死亡之宣告。失蹤人為遭遇特別災難者，得於特別災
    難終了滿1年後，為死亡之宣告，民法第8條第1、2、3項分
    別定有明文。復按宣告死亡之裁定，利害關係人或檢察官得
    聲請之；法院准許宣告死亡之聲請者，應公示催告；公示催
    告，應記載下列各款事項：㈠失蹤人應於期間內陳報其生存
    ，如不陳報，即應受死亡之宣告。㈡凡知失蹤人之生死者，
    應於期間內將其所知陳報法院；公示催告應揭示於法院公告
    處、資訊網路及其他適當處所；法院認為必要時，並得命登
    載於公報或新聞紙，或用其他方法公告之；前開陳報期間，
    自前項揭示之日起，應有6個月以上。但失蹤人滿百歲者，
    其陳報期間，得定為自揭示之日起2個月以上，亦有同法第
    155條、第156條第3項準用第130條第3項至第5項規定可參。
二、聲請意旨略以：關係人係聲請人所管轄服務照顧之大陸來臺
    單身退除役官兵，其於多年前於自宅外出後即失蹤未歸，杳
    無音訊，生死不明，經聲請人多次訪視均無其行蹤，聲請人
    已向轄區派出所報案失蹤人口在案，經聯繫彰化縣警察局防
    治科失蹤人口業務承辦人詹廷權查詢關係人協尋狀況，承辦
    人告知至今尚未尋獲。以聲請人向派出所報案失蹤日(107年
    6月26日)，關係人確切失蹤迄今已逾3年，爰依民法第8條及
    家事事件法第154條、第156條規定，聲請貴院對關係人即失
    蹤人吳桂馨為死亡宣告，程序費用由彰化縣榮民服務處基本
    行政維持費負擔等語。
三、經查，聲請人主張失蹤人吳桂馨於15年8月2日生，因行方不
    明，自107年6月26日起登錄為失蹤人口後，迄今已逾3年，
    業據其提出戶籍資料、彰化縣榮服處轄內服務照顧80歲以上
    失蹤榮民名冊、失蹤人個人資料列印、彰化○○○○○○○○○110年
    7月14日田鎮戶字第1100001696號函、失蹤人親屬系統表、
    彰化縣政府警察局田中分局內安派出所受(處)理失蹤人口案
    件登記表影本、訪視紀錄、國軍退除役官兵輔導委員會彰化
    縣榮民服務處110年11月22日彰縣處字第1100006197號函及1
    11年6月13日彰縣處字第110003007號函等件為證。另經本院
    依職權調取之關係人吳桂馨之勞健保投保資料、入出境資料
    等，復經本院職權函詢其身分證請領紀錄和就醫資料，有彰
    化○○○○○○○○○110年10月20日田鎮戶字第1100002454號函、衛
    生福利部中央健康保險署110年10月20日健保中字第1100014
    097號函，均查無於90年7月5日以後有任何資料及紀錄，有
    各該查詢結果及相關函覆在卷可考，且彰化縣政府警察局田
    中分局內安派出所自107年6月26日受理關係人吳桂馨之失蹤
    人口協尋迄今，並未有任何尋獲紀錄，堪認聲請人上開主張
    之事實為真實。
四、本件關係人吳桂馨為15年8月2日生，於107年6月26日登錄失
    蹤時，為91歲，迄今生死不明已逾3年，且聲請人前聲請本
    院以110年度亡字第9號裁定准許對關係人吳桂馨為公示催告
    ，並經本院依職權將關係人吳桂馨為宣告死亡之公示催告內
    容刊登在110年11月26日本院資訊網路，並將公示催告之公
    告黏貼於本院公告處、司法院網站及其他適當處所等情，有
    本院公示催告公告、彰化縣田中鎮公所110年12月2日田鎮財
    字第1100019330號函等件附卷可稽。現申報期間屆滿，未據
    關係人吳桂馨陳報其生存，或知關係人生死者陳報其所知。
    是關係人吳桂馨失蹤既已逾3年，則聲請人聲請為死亡宣告
    ，為有理由，應予准許。又關係人吳桂馨於107年6月26日失
    蹤，計至110年6月26日屆滿3年，依民法第9條第2項前段，
    應推定於110年6月26日下午12時為死亡之時，爰宣告其於當
    時死亡。
五、依家事事件法第154條第3項，裁定如主文。
中    華    民    國   111    年     7    月    27    日
                   家事法庭   法  官  王美惠 
以上正本係照原本作成。
如對本裁定抗告須於裁定送達後10日內向本院提出抗告狀，並應
繳納抗告費新臺幣1,000元。
中　　華　　民　　國　　111 　年　　7 　　月　　29　　日
                              書記官  林子惠